【裁判字號】    92,交抗,1004
【裁判日期】    921030
【裁判案由】    違反道路交通管理處罰條例
【裁判全文】
臺灣高等法院交通事件裁定                      九十二年度交抗字第一００四號
    抗告人  甲○
右抗告人因違反道路交通管理處罰條例案件，不服台灣士林地方法院中華民國九十二
年九月四日裁定（九十二年度交聲字第七七二、七七三、七七四號），提起抗告，本
院裁定如左：
    主  文
抗告駁回。
    理  由
一、按汽車駕駛人拒絕接受酒精濃度測試之檢定者，處新台幣（下同）六萬元罰鍰，
    並吊銷其駕駛執照﹔汽車駕駛人，持逾期之駕駛執照駕車者，處一千八百元以上
    三千六百元以下罰鍰﹔汽車駕駛人，駕駛汽車不服從交通勤務警察或依法令執行
    交通指揮、稽查任務人員之指揮或稽查者，處九百元以上一千八百元罰鍰，道路
    交通管理處罰條例第三十五條第三項、第二十二條第一項第六款、第六十條第二
    項第一款分別定有明文。
二、本案原審裁定以：異議人即受處分人甲○於民國九十二年五月七日晚間於住家附
    近小攤宵夜後，返家時因宿疾發作，於路旁休息，為台北市政府警察局內湖分局
    交通分隊員警臨檢，因異議人酒後駕車，拒絕出示駕照及行照，並拒絕酒測，經
    警舉發拒絕酒精濃度檢測、駕照逾期、拒絕出示駕照、行照等違規事由，依違反
    道路交通管理處罰條例第三十五條第三項、第二十二條第一項第六款、第六十條
    第二項第一款、共裁處罰鍰新台幣（下同）六萬二千七百元，並吊銷駕駛執照，
    並無違誤，應予維持，異議為無理由，予以駁回。
三、抗告意旨則以：伊係領有中度肢障殘障之人，與友人於宵夜後返家途中因宿疾發
    作，疼痛難忍，於是坐於路旁休息，警方據報說有車禍及本人蛇行，按抗告人並
    非當場被攔阻，且無發生任何交通事故，又正坐於路旁休息，當可拒絕出示證件
    云云。
四、本院查：異議人在前開時、地經警舉發「拒絕酒精濃度檢測」、「駕照逾期」、
    「拒絕出示駕照、行照」之違規事實，有台北市政府警察局北市警交大第ＡＢＷ
    六七九四八五、ＡＢＷ六七九四八六、ＡＢＷ六七九四八七舉發違反道路交通管
    理事件通知單等影本在卷可稽。又證人即舉發員警洪智雄於原審到庭證稱：「（
    問：舉發過程為何？）有民眾目擊甲○開車蛇行，我當天有摸引擎，引擎是熱的
    ，甲○也承認當天有喝酒，我告知他要酒測，被他拒絕，他也拒絕提出行照。」
    等語。證人洪智雄為交通員警，基於職務開單舉發違反道路交通管理處罰條例所
    列之違規事實，本質上為行政處分，係公務員基於職務上權力，依法就特定事件
    所為具公法上效果之單方行政行為，基於公務員為公法上行為具有公信力之原則
    ，該行政處分當可被推定為真正，其據以依法處分之事實認定亦正確無訛。另抗
    告人之駕照已逾期，有台北市政府警察局交通警察大隊違規罰單入案系統駕駛人
    資料明細表一份在卷可稽，足堪認定。綜核上情，原處分機關據前揭規定，裁處
    罰鍰共計六萬二千七百元，並吊銷駕駛執照，核無不當，原審認異議為無理由，
    予以駁回。經本院調查結果，原審裁定認事用法核無不當，理由亦詳實，應予維
    持。抗告人仍執前詞提起抗告，為無理由，應予駁回。
五、據上論結，應依道路交通案件處理辦法第二十六條，道路交通管理處罰條例第八
    十九條、刑事訴訟法第四百十二條，裁定如主文。
中      華      民      國    九十二    年      十      月     三十     日
                              台灣高等法院交通法庭
                                  審判長法  官  楊  照  男
                                        法  官  王  詠  寰
                                        法  官  陳  炳  彰
右正本證明與原本無異。
不得再抗告。
                                        書記官  沈  秀  容
中      華      民      國    九十二    年     十一     月      三      日


司法院資訊處製作；財團法人民間司法改革基金會備份。
